# 请教陈版主，关于收入增长比例与存货期末结存比例相差较大的解释

提问人：pjlsmile001 时间：2016-08-16 16:50:44
你好，版主。 我现在在一个拟IPO 的项目中回答反馈意见，其中有一条是问到：被审单位的收入增长比例远大于原材料、在产品、委托加工物资的增长比例，但是发出商品的增长比例又远大于收入的比例。 被审单位是按单生产的企业，申报期的订单量一直在增长，财务总监解释发出商品期末结存很大是由于发出商品需要质量管理局检验然后才能发往客户验收并确认收入。但是关于如何解答反馈意见，还是没有什么头绪？ 请版主提点一二，谢谢！

回答人：chenyiwei
这个问题要你结合这个公司的具体情况具体分析了。这里要提示注意的是：到了反馈意见阶段还不清楚重大波动的原因，至少说明你在审计实施过程中的分析性复核程序没有做到位？

提问人：pjlsmile001 时间：2016-08-17 15:30:55
审计过程中只将各存货项目与上年同期进行比较，没有考虑到与收入波动是否配比的问题，以后审计的确值得注意，多谢提点！ 这家公司的生产周期很短，一般一周内产品能完工，能否用这个理由来解释？

回答人：chenyiwei
可能是原因之一，但具体情况不清楚，还是要根据具体情况分析是否合理，特别是与已获得的其他证据是否矛盾。